臺灣臺南地方法院民事裁定
109年度事聲字第82號
異  議  人  第一商業銀行股份有限公司

法定代理人  邱月琴  
代  理  人  陳玉廷  
相  對  人  謝欣成即陳世民之遺產管理人

上列當事人間因限期起訴事件，異議人對於民國109年10月27日
本院司法事務官所為109年度司聲字第552號裁定聲明異議，本院
裁定如下：
  主  文
原裁定廢棄。
相對人於原審之聲請駁回。
聲請及異議程序費用由相對人負擔。
  理  由
一、按當事人對於司法事務官處理事件所為之終局處分，得於處
    分送達後10日之不變期間內，以書狀向司法事務官提出異議
    ；司法事務官認前項異議有理由時，應另為適當之處分；認
    異議為無理由者，應送請法院裁定之；法院認該異議為有理
    由時，應為適當之裁定，認異議為無理由者，應以裁定駁回
    之，民事訴訟法第240條之4第1項至第3項分別定有明文。本
    院司法事務官於民國109年10月27日以109年度司聲字第552
    號裁定命異議人於裁定送達後7日內，就其欲保全執行（本
    院87年度執全字第442號）之請求，向管轄法院起訴，該裁
    定於109年11月2日送達異議人，異議人於109年11月12日具
    狀聲明異議，司法事務官認其異議無理由而送請本院裁定，
    業經本院調卷查明屬實，經核與上開規定相符，先予敘明。
二、異議意旨略以：異議人就鈞院87年度執全字第442號假扣押
    執行事件所欲保全執行之請求，業已取得鈞院88年度執字第
    5594號債權憑證等語。
三、按本案尚未繫屬者，命假扣押之法院應依債務人聲請，命債
    權人於一定期間內起訴；依督促程序，聲請發支付命令者與
    前項起訴有同一效力，民事訴訟法第529條第1項、第2項第1
    款分別定有明文。次按民事訴訟法第529條第1項所謂法院應
    依債務人之聲請，限期命債權人起訴者，以本案尚未繫屬者
    為限，如本案已繫屬於法院或經法院判決確定（包括已取得
    其他與確定判決有同一效力之執行名義之情形）者，自無依
    債務人之聲請，命債權人於一定期間內起訴之可言（最高法
    院77年度台抗字第32號裁定意旨參照）。又按民事訴訟法第
    529條第1項規定所謂之起訴，係指依訴訟程序提起訴訟，得
    以確定其私權之存在，而取得給付之確定判決者而言。假扣
    押所保全者，為金錢之請求或得易為金錢請求之請求，因之
    聲請假扣押所保全請求之原因事實，與起訴請求給付之原因
    事實相同，即屬上開條項所稱之起訴（最高法院83年度台抗
    字第46號裁定要旨參照）。
四、經查，本件異議人主張陳世民之被繼承人陳俊清於85年間與
    異議人訂立信用卡使用契約，詎陳俊清自86年2月起至86年1
    1月止，於特約商店共消費簽帳新臺幣（下同）240,086元未
    清償，爰請求准予假扣押等語，聲請本院民事執行處以87年
    度裁全字第468號裁定准予假扣押，並經本院以87年度執全
    字第442號假扣押執行程序查封陳俊清之財產，業經本院調
    閱本院87年度裁全字第468號、87年度執全字第442號卷核閱
    屬實。異議人主張其就上開信用卡消費款已取得執行名義，
    亦據提出本院88年度執字第5594號債權憑證（下稱系爭債權
    憑證，該卷已銷毀）附卷可稽。本院細繹系爭債權憑證所載
    陳俊清應給付異議人之本金與異議人於上開假扣押事件主張
    陳俊清積欠之本金皆為240,086元，堪認異議人於上開假扣
    押事件所保全之請求，業據異議人取得確定判決或其他與確
    定判決有同一效力之執行名義，揆諸上開說明，即無再命異
    議人起訴之必要，相對人聲請裁定限期命異議人向管轄法院
    起訴，於法不合，不應准許。
五、綜上所述，相對人聲請裁定限期命異議人向管轄法院起訴，
    於法不合，不應准許。原裁定依相對人之聲請，命異議人於
    裁定送達7日內就欲保全執行之請求向管轄法院起訴，容有
    未洽。異議意旨指摘原裁定不當，求予廢棄，為有理由，爰
    由本院將原裁定廢棄，自為裁定如主文第2項所示。
六、據上論結，本件異議為有理由，依民事訴訟法第240條之4第
    3項前段，裁定如主文。
中　　華　　民　　國　　109 　年　　11　　月　　23　　日
                  民事第二庭    法  官　蘇正賢
以上正本證明與原本無異
如不服本裁定應於送達後10日內向本院提出抗告狀，並應繳納抗
告費新台幣1,000元整。
中　　華　　民　　國　　109 　年　　11　　月　　24　　日
                                書記官　林容淑